【裁判字號】    95,易,3
【裁判日期】    950307
【裁判案由】    妨害公務等
【裁判全文】
臺灣臺中地方法院刑事判決                 95年度易字第3號
公  訴  人  台灣台中地方法院檢察署檢察官
被      告  丙○○
                    （另案在台灣台中監獄執行中）
上列被告因妨害公務等案件，經檢察官提起公訴（九十四年度偵
字第一八一六九號），本院判決如下：
    主    文
丙○○傷害人之身體，處有期徒刑參月，如易科罰金，以參佰元
折算壹日。
    犯 罪 事 實
一、丙○○於民國九十四年十月二十七日二十時三十分許，在台
    中市○區○○路與崇德路口前，向綽號「金龍」之不詳姓名
    男子購得第一級毒品海洛因一包後，因騎乘機車逆向行駛，
    為騎乘機車執行便衣巡邏勤務之台中市警察局第二分局育才
    派出所警員乙○○發覺，乃上前出示服務證，表明身分進行
    盤查。詎丙○○見狀棄車逃逸，乙○○隨即下車追捕，追至
    台中市○○路某巷內，丙○○先將購得之第一級毒品海洛因
    一包丟棄地上，復基於普通傷害及妨害公務執行之犯意，徒
    手與乙○○發生扭打，並猛揮右拳擊中乙○○臉部，對依法
    執行盤查逮捕職務之乙○○施以強暴，使乙○○受有下巴撕
    裂傷一點五公分之傷害（丙○○施用第一級毒品部分，另經
    本院判處有期徒刑八月）。
二、案經乙○○訴由台中市警察局第二分局報請台灣台中地方法
    院檢察署檢察官偵查起訴。
    理    由
一、訊諸被告丙○○固坦承於九十四年十月二十七日二十時三十
    分許，在台中市○○路與崇德路口前，向綽號「金龍」之不
    詳姓名男子購得第一級毒品海洛因一包後，因騎乘機車逆向
    行駛，為台中市警察局第二分局育才派出所警員乙○○發覺
    ，表明身分進行盤查，其隨即逃逸等情，惟否認妨害公務執
    行及普通傷害犯行，辯稱乙○○僅表明身分，未出示服務證
    ，且乙○○追伊約五十公尺，即將伊撲倒，伊係順勢將毒品
    丟棄，並沒有揮拳毆打乙○○，乙○○下巴受傷，係因撲倒
    伊時，自己撞到地面所致云云。然查右揭犯罪事實，業據告
    訴人即證人乙○○於警訊、偵查及本院審理時指訴綦詳，並
    有顯示告訴人受傷情形之診斷證明書一紙及照片二張附卷可
    稽。告訴人乙○○為台中市警察局第二分局育才派出所警員
    ，案發時係執行便衣巡邏勤務，依法盤查逮捕被告，衡情應
    無攀誣被告之可能。參以被告於警訊時亦供稱警方人員追捕
    伊時，伊因害怕，與警方人員發生扭打，以右手往警方人員
    臉頰一揮，致警方人員下巴撕裂傷，警方人員盤查伊時，有
    表明身分及出示服務證等語，益徵告訴人之指訴非虛，被告
    所辯無非飾卸之詞，不足採信，其犯行已堪認定。
二、核被告所為，係犯刑法第一百三十五條第一項之妨害公務執
    行罪及同法第二百七十七條第一項之普通傷害罪。被告係以
    一行為觸犯上開二罪名，為想像競合犯，應從一重之普通傷
    害罪處斷。爰審酌被告已有詐欺、竊盜前科（經本院及台灣
    高等法院台中分院分別判處有期徒刑三月、三月，應執行有
    期徒刑五月、有期徒刑十月，現執行中，見卷附台灣高等法
    院被告前案紀錄表），仍不知悔改，又揮拳毆傷依法執行職
    務之告訴人，事後迄未與告訴人達成和解，顯有惡意，告訴
    人受傷程度尚非嚴重，及被告犯罪動機、目的、手段、犯罪
    後態度等一切情狀，處以如主文所示之刑，並諭知易科罰金
    之折算標準。
據上論斷，應依刑事訴訟法第二百九十九條第一項前段，刑法第
一百三十五條第一項、第二百七十七條第一項、第五十五條、第
四十一條第一項前段，罰金罰鍰提高標準條例第一條前段，第二
條，判決如主文。
本案經檢察官甲○○到庭執行職務。
中    華    民    國     95     年    3     月   7    日
                  台灣台中地方法院刑事第八庭
                        審判長法  官  朱光國
                              法  官  洪俊誠
                              法  官  鍾堯航
上正本證明與原本無異。
如不服本判決，應於送達後十日內向本院提出上訴狀（須附繕本
），上訴於台灣高等法院台中分院。
                              書記官  葉泰濃
中    華    民    國     95     年    3     月   7    日
附錄本案論罪科刑法條全文
刑法第一百三十五條第一項：
對於公務員依法執行職務時，施強暴脅迫者，處三年以下有期徒
刑、拘役或三百元以下罰金。
刑法第二百七十七條第一項：
傷害人之身體或健康者，處三年以下有期徒刑、拘役或一千
元以下罰金。


司法院資訊處製作；財團法人民間司法改革基金會備份。
